臺灣板橋地方法院刑事判決　　　　　　　　　　　　九十一年度易字第一九二二號
　　公　訴　人　臺灣板橋地方法院檢察署檢察官
　　被　　　告　乙○○　男　三.
右列被告因家庭暴力罪之傷害等案件，經檢察官提起公訴（九十一年度偵字第五九七
四號、第一○六一八號），本院判決如左：
    主  文
乙○○傷害人之身體，處拘役肆拾日，如易科罰金，以參佰元折算壹日。又違反法院
依家庭暴力防治法第十五條所為禁止對被害人為騷擾之聯絡行為，及應遠離被害人住
居所特定距離之民事暫時保護令裁定，處拘役參拾日，如易科罰金，以參佰元折算壹
日。應執行拘役陸拾日，如易科罰金，以參佰元折算壹日。
    事  實
一、乙○○與甲○○係夫妻，二人間具有家庭暴力防治法第三條第一款所定之家庭成
    員關係（現分居中）。乙○○於民國九十一年一月八日晚間十時二十分許，因懷
    疑甲○○與其他男子交往，乃基於傷害之故意，於甲○○駕車行經臺北縣土城市
    ○○路○段十號前時（起訴書誤載為同縣市○○路○段一號住處附近），攔下甲○○，並上前打開甲○○右邊車門進入車內，徒手毆打甲○○，致甲○○受有左
    臉挫傷及右胸擦傷之傷害。甲○○因受此等傷害，向本院聲請核發民事保護令，
    經本院民事庭於九十一年一月十一日以九十一年度暫家護字第二六號核發民事暫
    時保護令，命乙○○應遠離甲○○位於臺北縣土城市○○路○段一號一樓住居所
    至少一百公尺，並於同年一月四日將上開暫時保護令送達予乙○○。乙○○明知
    法院已核發上開暫時保護令，然仍欲與甲○○修好，為免觸法，乃於九十一年三
    月二十日上午，帶同二人所生女兒丙○○，一路由臺北縣土城市某處尾隨甲○○
    至臺北市內湖區○○○路附近，趁甲○○停車卸貨之際，將丙○○交付甲○○；
    同日晚間六時十五分許，乙○○以要將女兒帶回為藉詞，至甲○○上開住處等候
    ，以此等方式直接對甲○○為騷擾之聯絡行為，並進入甲○○住居處，而違反本
    院所為前述民事暫時保護令裁定。
二、案經甲○○訴由臺北縣政府警察局土城分局報告臺灣板橋地方法院檢察署檢察官
    偵查起訴。
    理  由
一、訊據被告乙○○對於右揭傷害犯行自白不諱在卷，核與告訴人甲○○之指述大抵
    一致，堪信其自白應事實相符。此外，復有告訴人提出之亞東紀念醫院診斷證明
    書乙份存卷可資佐證，是以被告此部分之傷害犯行事證明確，足堪認定。
二、被告固坦承在收受上開民事暫時保護令後，於前揭時間至告訴人甲○○住處，惟
    矢口否認有何違反保護令之犯行，辯以係因當日早上行車在麥帥公路上適遇告訴
    人駕駛車輛正在卸貨，乃待其卸完貨後與其招手，告訴人遂將二人所生之女丙○○帶走，並邀約晚上接丙○○回去並一起用餐，伊乃於前揭時間依約前往云云。
    惟查：
  (一)本院於九十一年一月十一日以九十一年度暫家護字第二六號核發民事暫時保護令
    ，命被告應遠離告訴人即其配偶位於臺北縣土城市○○路○段一號一樓住居所至
    少一百公尺，並於同年一月四日將上開暫時保護令送達予被告；又被告明知法院
    已核發上開暫時保護令，仍於九十一年三月二十日上午，在臺北市內湖區○○○
    路附近，於告訴人停車卸貨之際將丙○○交付告訴人，嗣於同日晚間六時十五分
    許，至告訴人上開住處等候等事實，業據被告自承無訛，核與告訴人指述之情形
    相符，並有告訴人之妹即被告前往告訴人住處時亦在場之翁淑琬在警詢中之供述
    可為佐憑，復有上開民事暫時保護令及送達證書各乙份在卷可稽。
  (二)被告雖否認有違反保護令之犯行，並以前開情詞置辯，惟告訴人堅詞否認曾與被
    告約定晚上至其住處用餐，則被告此項辯詞是否屬實，即非無疑。又被告就如何
    將丙○○交予告訴人乙節，在本院初訊時先稱：「我前一天我女兒在雲林家裡跟
    他說電話，我女兒跟我講說媽媽要帶他出去玩，當天我就帶他上台北，第二天早
    上我女兒還跟他通電話，我女兒告訴我說，告訴人要跟我講電話，電話中他說叫
    我晚上五、六點到他家跟他出去吃飯。五、六點時，我跟我女兒過去，到了不到
    一分鐘，警察就來了。」、「他是開貨運行，一樓的門，白天都是打開的。我是
    和我女兒一起去告訴人金城路的家裡。」、「（問：你說第二天你到臺北來，早
    上和告訴人通完電話，一直到下午五、六點到告訴人家裡，之間時間，你在做什
    麼？）我當時是住在我弟媳家裡。這段時間，我跟我女兒，都在我弟媳家看電視
    。約下午三、四點時出門，我是開我弟弟的車載我的女兒一起過去的。」云云（
    參本院九十一年九月二十五日訊問筆錄），顯與其在偵查中所稱係於案發當日早
    上在麥帥公路巧遇告訴人，而將丙○○交予告訴人之供述迥然相異。經本院提示
    其在偵查中所為上開供述之筆錄後，始改口表示因時隔已久而忘了經過情形，實
    際上應係在案發當日早上於麥帥公路將丙○○交予告訴人云云，是其前後所述實
    為相左，尤有匿飾之嫌。而二人之女丙○○雖在本院及偵查中均證稱當日早上被
    告與告訴人約好晚上由被告至告訴人住處接伊云云，然其就如何由告訴人帶回乙
    節，在偵查中稱係被告與告訴人約好後，由被告帶伊至告訴人住處等語（參九十
    一年度偵字第五九七四號偵查卷第二十六頁），在本院則稱係告訴人至雲林，由
    告訴人駕車帶同伊及被告一起至臺北，到臺北後伊即至告訴人家中，而被告則未
    去，然與告訴人約定晚上八點去接伊云云（參本院九十一年十一月二十二日審判
    筆錄），所述前後不一，已存有顯然瑕疵，參酌證人丙○○為八十二年六月二十
    八日生，年僅九歲，現由被告照護而共同居住於雲林縣，此經被告陳明在卷，實
    無法排除係受被告之指示教導而為上開有利被告證述之可能性，是以其證述既存
    有瑕疵，復無法確認其內容真實性，自不足作為有利被告之認定基礎。又被告在
    偵查中即已自承並未事先與告訴人約好將女兒交予告訴人，而係案發當日係在高
    速公路見告訴人之車，乃自臺北縣土城市跟隨告訴人之車到臺北市內湖區，於告
    訴人下貨之際將丙○○交予告訴人等情（參上開偵查卷第二十七頁），此與告訴
    人所述被告係突然出現而將女兒交予伊，事前並未與被告相約等語相符，然被告
    與告訴人既未事先約定將丙○○交予告訴人，則被告竟能帶同女兒並在外遇見告
    訴人車輛，實未免過於巧合，徵諸常情顯有未符，堪認應係被告圖與已分居之告
    訴人重修舊好，為避免違反暫時保護令禁止其不得接近告訴人住處之限制，而刻
    意以此等方式製造前往告訴人住處之藉詞。是以被告所稱係應告訴人之邀約而至
    其住處云云，應屬事後圖卸之詞，尚難認與事實相符，而應以告訴人之供述較為
    可採。從而被告此違反民事暫時保護令之部分亦事證明確，足為認定。
三、按被告在未與告訴人相約之情形下，為製造接近告訴人之藉詞而追躡告訴人並主
    動將女兒交付之，嗣並以此未經同意而前往告訴人住處，其情形就告訴人而言自
    己構成騷擾之聯絡行為。核被告所為，係犯刑法第二百七十七條第一項之傷害罪
    ，及違反家庭暴力防治法第十三條第二項第二款、第四款（起訴書誤載為第三款
    ），應依同法第五十條第二款、第四款之規定論處。又被告追躡告訴人並主動將
    女兒交付之，嗣並據此而前往告訴人住處，雖屬自然上之數行為，然其均係在製
    造藉詞俾免違反保護令之同一犯意下於同一日接續所為之騷擾行為，法律評價上
    應屬接續之單一行為。而本院所核發上開民事暫時保護令，係以一保護令命被告
    不得直接對告訴人為騷擾之聯絡行為及應遠離告訴人住居所至少一百公尺，故被
    告違反上開法院之民事保護令，僅構成家庭暴力防治法第五十條之一罪，即被告
    之前揭犯行，係違反前開法院之民事通常保護令之一個行為，僅違反之保護令之
    內容有二項（即不得直接對告訴人為騷擾之行為及應遠離告訴人住居所至少一百
    公尺），故被告之上開犯行，係一行為而犯一罪，特此敘明。又其所犯上開二罪
    間，犯意各別，行為互殊，罪名有異，應予分論併罰。爰審酌被告並無犯罪前科
    ，有臺灣高等法院檢察署刑案紀錄簡覆表附卷足據，素行非劣，乃其犯罪之動機
    、使用之手段、造成之危害及犯罪後之態度等一切情狀，分別量處如主文所示之
    刑及定其應執行刑，並諭知易科罰金之標準，以示儆懲。
據上論斷，應依刑事訴訟法第二百九十九條第一項前段、刑法第二百七十七條一項、
家庭暴力防治法第五十條第二款、第四款、刑法第十一條前段、第五十一條第六款、
第四十一條第一項前段、罰金罰鍰提高標準條例第一條前段、第二條，判決如主文。
本案經檢察官林佩菁到庭執行職務。
中      華      民      國      九十一      年      十二    月    六    日
                                  臺灣板橋地方法院刑事第二庭
                                          法  官  楊  博  欽
右正本證明與原本無異。
如不服本判決，應於判決送達後十日內，向本院提出上訴狀。
                                          書記官  潘  文  賢
中      華      民      國      九十一      年      十二    月    六    日
附錄本案論罪科刑法條全文：
中華民國刑法第二百七十七條
  傷害人之身體或健康者，處三年以下有期徒刑、拘役或一千元以下罰金。
  犯前項之罪因而致人於死者，處無期徒刑或七年以上有期徒刑；致重傷者，處三年
  以上十年以下有期徒刑。
家庭暴力防治法第五十條：
  違反法院依第十三條、第十五條所為之下列裁定者，為本法所稱之違反保護令罪，
  處三年以下有期徒刑、拘役或科或併科新台幣十萬元以下罰金︰
  一  禁止實施家庭暴力行為。
  二  禁止直接或間接騷擾、接觸、通話或其他連絡行為。
  三  命遷出住居所。
  四  遠離住居所、工作場所、學校或其他特定場所。
  五  命完成加害人處遇計畫：戒癮治療、精神治療、心理輔導或其他治療、輔導。
